【裁判字號】    99,易,809
【裁判日期】    990730
【裁判案由】    竊盜
【裁判全文】
臺灣臺南地方法院刑事判決               99年度易字第809號
公  訴  人  臺灣臺南地方法院檢察署檢察官
被      告  甲○○
            丙○○
上列被告因竊盜案件，經檢察官提起公訴（99年度偵字第3860號
），本院判決如下：
    主  文
甲○○共同竊盜，累犯，處有期徒刑肆月，如易科罰金，以新臺
幣壹仟元折算壹日。
丙○○共同竊盜，處有期徒刑肆月，如易科罰金，以新臺幣壹仟
元折算壹日。
    事  實
一、甲○○前因竊盜案件，分別經本院以96年度簡字第4316號、
    97年度簡字第1782號判處有期徒刑6月、4月確定，嗣經裁定
    應執行有期徒刑9月；又因竊盜案件，經本院以97年度簡字
    第1159號判處有期徒刑4月確定，上開各罪接續執行，於民
    國（下同）98年4月19日執行完畢。詎仍不知悔改，於98年
    11月20日下午1時許，騎乘丙○○所有之車牌號碼ORK─033
    號重型機車搭載丙○○行經臺南縣龍崎鄉龍船村苦苓湖1號
    之工寮前，見余文財所有之藍色空氣壓縮機1台放置該處，
    竟意圖為自己不法之所有，基於犯意聯絡，由甲○○下車搬
    運壓縮機，丙○○在後座接手壓縮機後，再由甲○○騎乘機
    車離去，得手後以新臺幣350元之價格將壓縮機出售予某姓
    名年籍不詳之回收商，款項並由2人朋分花用。
二、案經余文財訴由臺南縣警察局歸仁分局報告台灣台南地方法
    院檢察署檢察官偵查起訴。
    理  由
壹、程序事項：按被告以外之人於審判外之言詞或書面陳述，除
    法律有規定者外，不得作為證據；又被告以外之人於審判外
    之陳述，雖不符合同法第159條之1至第159條之4之規定，但
    經當事人於審判程序同意作為證據，法院審酌該言詞陳述或
    書面陳述作成時之情況，認為適當者，亦得為證據。當事人
    、代理人或辯護人於法院調查證據時，知有第159條第1項不
    得為證據之情形，而未於言詞辯論終結前聲明異議者，視為
    有前項之同意，刑事訴訟法第159條第1項及第159條之5分別
    定有明文。本件證人之供述及非供述之證據，均未經被告及
    辯護人於本件言詞辯論終結前爭執其證據能力，本院審酌前
    開證據之作成，並無不當或顯不可信之情況，依首揭法條規
    定，均有證據能力。
貳、實體部分
一、訊據被告甲○○對於上開事實迭於警詢、偵查及本院審理時
    坦承不諱，並有證人即告訴人余文財於警詢中證述綦詳，以
    及監視器翻拍照片7張附卷可按，足認被告甲○○之自白與
    事實相符，應堪採信。
二、訊據被告丙○○固承認有與被告甲○○至案發現場搬運該藍
    色空氣壓縮機1台，然矢口否認涉有共同竊盜犯行，辯稱：
    係被告甲○○說該空氣壓縮機是朋友借他的，要求伊幫忙搬
    運，伊事後亦未分得變賣贓物之款項云云。惟查：證人即共
    同被告甲○○於本院審理時具結後證稱：98年11月20日當天
    伊和被告丙○○騎丙○○的機車出去玩到處逛，想順便找工
    作，由丙○○騎車，伊坐在後座，伊看道路旁工廠大門邊有
    1台藍色壓縮機，伊叫被告丙○○停車，伊下車，被告丙○
    ○坐在機車上，伊拿到壓縮機後走道機車處交給被告丙○○
    拿著，並叫丙○○坐到後座改由伊騎機車載丙○○，並跟丙
    ○○說「我們載它去賣好嗎？」，被告丙○○沒有回答，伊
    就認定丙○○同意，就把空氣壓縮機拿去賣了，二人騎車經
    過關廟路旁一處買賣資源回收的，伊就拿空氣壓縮機去賣，
    秤重約10餘公斤，賣了350元，加油花了100元，買2包香煙
    各50元，伊和丙○○1人分1包，剩餘款項2人平分，過程中
    被告丙○○都沒有拒絕，也沒有反對等語（見本院卷第38至
    43頁）。由證人即共同被告甲○○上開證述，足認被告丙○
    ○確實有與被告甲○○共同竊取上開空氣壓縮機之意圖，被
    告丙○○前揭所辯，應係卸責之詞，不足採信。本件事證已
    明，應予依法論科。
三、核被告甲○○、丙○○所為，均係犯刑法第320條第1項之竊
    盜罪，被告二人就上開犯行，有犯意聯絡、行為分擔，為共
    同正犯。又被告甲○○前有如犯罪事實欄所載前案科刑及執
    行情形，有台灣高等法院被告前案紀錄表1份附卷可參，其
    於有期徒刑執行完畢後，5年內故意再犯本件有期徒刑以上
    之罪，為累犯，應依刑法第47條第1項之規定加重其刑。爰
    審酌被告二人身強體壯，不思以己力謀生，妄圖以竊盜之方
    式不勞而獲，其犯罪動機可議，被告甲○○坦承犯行，被告
    丙○○矢口否認犯行等一切情狀，分別量處如主文所示之刑
    ，並諭知易科罰金之折算標準，以示懲儆。扣案之安全帽及
    黑色外套並非供本件竊盜犯行所用之物，亦非違禁物，爰不
    予宣告沒收，附此敘明。
據上論斷，應依刑事訴訟法第299條第1項前段，刑法第28條、第
320條第1項、第47條第1項、第41條第1項前段，刑法施行法第1
條之1，判決如主文。
本案經檢察官乙○○到庭執行職務。
中    華    民    國    99    年    7     月    30    日
                  刑事第十庭    法  官  高如宜
以上正本證明與原本無異。
如不服本判決應於收受本判後10日內向本院提出上訴書狀，並應
敘述具體理由。其未敘述上訴理由者，應於上訴期間屆滿後20日
內向本院補提理由書狀（均須按他造當事人之人數附繕本）「切
勿逕送上級法院」。
                                書記官  陳姿利
中    華    民    國    99    年    7     月    30    日
附錄論罪科刑法條全文：
中華民國刑法第320條
（普通竊盜罪、竊佔罪）
意圖為自己或第三人不法之所有，而竊取他人之動產者，為竊盜
罪，處5  年以下有期徒刑、拘役或 5 百元以下罰金。
意圖為自己或第三人不法之利益，而竊佔他人之不動產者，依前
項之規定處斷。
前二項之未遂犯罰之。

司法院資訊處製作；財團法人民間司法改革基金會備份。
